【裁判字號】    99,訴,314
【裁判日期】    990513
【裁判案由】    違反毒品危害防制條例
【裁判全文】
臺灣屏東地方法院刑事判決               99年度訴字第314號
公  訴  人  臺灣屏東地方法院檢察署檢察官
被      告  甲○○
上列被告因違反毒品危害防制條例案件，經檢察官提起公訴（99
年度毒偵字第472 號），被告於準備程序中就被訴事實為有罪陳
述，經本院告知簡式審判程序之旨，並聽取當事人意見後，本院
合議庭裁定由受命法官獨任依簡式審判程序審理，判決如下：
    主  文
甲○○施用第一級毒品，累犯，處有期徒刑玖月。
    事  實
一、甲○○前於民國95年間，因施用毒品案件，經法院裁定送觀
    察勒戒，而於95年2 月23日執畢出所，並經臺灣屏東地方法
    院檢察署檢察官以95年度毒偵字第204 號為不起訴處分確定
    ；又於95、96年間，因施用毒品、竊盜、詐欺等案件，分別
    經本院以95年度訴字第810 號判處有期徒刑8 月、95年度易
    字第860 號判處有期徒刑6 月、96年度訴字第18號判處有期
    徒刑5 月、96年度簡字第833 號判處有期徒刑5 月，上開各
    罪因減刑後合併定應執行有期徒刑11月確定，並於97年2 月
    25日執畢出監。詎其仍不知悔改，明知海洛因業經公告列為
    毒品危害防制條例之第一級毒品，不得持有、施用，竟基於
    施用第一級毒品之犯意，於98年12月27日13時許，在屏東縣
    萬丹鄉○○村○○路127 巷52弄1 號住處，以將海洛因摻入
    香菸後點燃吸食煙霧之方式，施用第一級毒品海洛因1 次。
    嗣於98年12月28日，甲○○因涉嫌另案為警查獲，乃於具有
    偵查職權機關尚未發覺上情前即主動供出，後經其同意採集
    尿液送驗，結果呈現可待因、嗎啡陽性反應，因而查獲。
二、案經屏東縣政府警察局東港分局報告臺灣屏東地方法院檢察
    署檢察官偵查起訴。
    理  由
一、本件係依刑事訴訟法第273 條之1 第1 項行簡式審判程序，
    其證據調查依同法第273 條之2 所定原不受審判外陳述排除
    之限制；又被告對於卷內各項證據亦不爭執證據能力，復無
    事證顯示有何違法取得或類此瑕疵之情，故卷內所列各項證
    據，自均有證據能力，合先敘明。
二、上揭犯罪事實，業經被告坦承不諱，復據前開採尿檢驗結果
    ，亦呈可待因、嗎啡陽性反應，有臺灣檢驗科技股份有限公
    司濫用藥物尿液檢驗報告、被告之尿液送驗代號與姓名對照
    表等件為憑（見警卷第9-10頁）。是認被告之自白與事實相
    符，堪予採信，從而本件罪證明確，被告犯行洵足認定，應
    依法論科。
三、查被告前因施用毒品案件，經法院裁定送觀察勒戒執行等情
    ，業如前述，並有前案紀錄表、刑案資料查註紀錄表各1 份
    可考，其於觀察勒戒執行完畢後，5 年內再犯本件施用毒品
    罪，應依毒品危害防制條例第23條第2 項予以追訴。按海洛
    因係毒品危害防制條例第2 條第2 項第1 款所定第一級毒品
    。核被告所為，係犯毒品危害防制條例第10條第1 項之施用
    第一級毒品罪。被告持有毒品之低度行為應被施用之高度行
    為所吸收，不另論罪。被告曾受如事實欄所載判刑執行等情
    ，有上開前案紀錄資料足稽，其於徒刑執行完畢後，5 年內
    故意再犯本件有期徒刑以上之罪，為累犯，應依刑法第47條
    第1 項加重刑度。被告於具有偵查職權機關尚未發覺本件犯
    行前即主動供出，業據其自承明確，並有偵查報告書、查獲
    施用毒品案件報告表所示查獲情形在卷可參（見警卷第5、3
    、1 頁），堪認前開主動供出犯行符合自首要件，考量被告
    勇於面對司法，可徵悔悟之心，是依刑法第62條前段減輕刑
    度。本件被告同有刑之加重與減輕事由，應依法先加後減之
    。
四、爰審酌被告已因施用毒品案件，迭經法院裁定送觀察勒戒和
    判刑執行，考其近於98年10月30日經臺灣高雄地方法院以98
    年度審訴字第3607號判處有期徒刑9 月、4 月，定應執行有
    期徒刑1 年（被告上訴後又撤回上訴而確定），有上開前案
    紀錄資料為憑，竟猶於98年12月27日再度犯下本案，絲毫未
    因歷經刑事程序而記取教訓，原不宜寬貸，惟念及被告尚能
    坦然面對司法、供承己身罪行不諱，犯後態度非劣等一切情
    狀，量處如主文所示之刑，以資懲儆。
據上論斷，應依刑事訴訟法第273 條之1 第1 項、第299 條第1
項前段，毒品危害防制條例第10條第1 項，刑法第11條前段、第
47條第1 項、第62條前段，判決如主文。
本案經檢察官曾士哲到庭執行職務
中    華    民    國    99    年     5    月    13    日
                  刑事第四庭    法  官  江振源
以上正本證明與原本無異
如不服本判決，應於判決送達後10日內向本院提出上訴書狀（應
附繕本），其未敘述上訴理由者，應於上訴期間屆滿後20日內補
提理由書狀於本院，上訴於臺灣高等法院高雄分院。
中    華    民    國    99    年     5    月    17    日
                                書記官  潘豐益
附錄本判決論罪科刑法條：
毒品危害防制條例第10條
施用第一級毒品者，處六月以上五年以下有期徒刑。
施用第二級毒品者，處三年以下有期徒刑。

司法院資訊處製作；財團法人民間司法改革基金會備份。
